最高法院刑事裁定　　　　　　　　　　111年度台抗字第496號
抗　告　人　黃竣鋐



上列抗告人因偽造有價證券等罪案件，不服臺灣高等法院臺南分
院中華民國111年2月24日定其應執行刑裁定（111年度聲字第143
號），提起抗告，本院裁定如下：
    主  文
抗告駁回。
    理  由
一、按裁判確定前犯數罪者，併合處罰之；數罪併罰有二裁判以
    上宣告多數有期徒刑者，於各刑中之最長期以上，各刑合併
    之刑期以下，定其應執行之刑期，但不得逾30年，此觀刑法
    第50條第1項前段、第51條第5款及第53條分別規定甚明。又
    執行刑之量定，係事實審法院自由裁量之職權，倘其所酌定
    之執行刑，並未違背刑法第51條各款所定之方法或範圍（即
    法律之外部性界限），亦無明顯違背公平、比例原則或整體
    法律秩序之理念（即法律之內部性界限）者，即不得任意指
    為違法或不當。本件原裁定以抗告人即受刑人黃竣鋐（下稱
    抗告人）所犯如其附表所示偽造有價證券等共68罪所處之刑
    ，係分別由數個不同案件判決確定之宣告刑，且原審法院為
    上開各罪犯罪事實最後判決之法院（即如原裁定附表編號15
    、16所示，按其判決日期應為 109年6月9日，惟上開編號項
    下「最後事實審判決日期」欄誤載為 106年6月9日），合於
    裁判確定前所犯合併定其應執行刑要件，且分屬得易科罰金
    暨得易服社會勞動，與不得易科罰金亦不得易服社會勞動之
    罪刑，有相關判決書及抗告人前案紀錄表附卷可憑，因認檢
    察官依抗告人之請求聲請就其所犯上述68罪所處之有期徒刑
    合併定其應執行刑為正當，乃於其所犯如原裁定附表所示各
    罪所處有期徒刑中之最長期（即編號15所示有期徒刑3年4月
    ）以上，各有期徒刑合併之刑期為有期徒刑70年10月（但定
    應執行刑不得逾30年），並參酌抗告人所犯如原裁定附表編
    號1至5所示33罪，曾經法院判決合併酌定其應執行之刑為有
    期徒刑2年10月確定；編號6所示 8罪，曾經法院判決合併酌
    定其應執行之刑為有期徒刑1年7月確定；編號7所示7罪，曾
    經法院判決合併酌定其應執行之刑為有期徒刑1年7月確定；
    編號 8至11所示10罪，曾經法院判決合併酌定其應執行之刑
    為有期徒刑2年確定；編號12至13所示4罪，曾經法院判決合
    併酌定其應執行之刑為有期徒刑1年7月確定；附表編號16所
    示 4罪，曾經法院判決合併酌定其應執行之刑為有期徒刑10
    月確定，加計編號14、15所示之罪分別所處之有期徒刑 5月
    及有期徒刑3年4月，合計為有期徒刑14年2月（2年10月＋ 1
    年 7月＋1年7月＋2年＋1年7月＋10月＋5月＋3年4月），依
    循刑事訴訟法第 370條所揭示禁止不利益變更原則，暨受法
    律秩序理念所指導且考量法律目的所在之裁量準據，本於恤
    刑理念並依限制加重原則，合併定其應執行之刑為有期徒刑
    11年，經核並未逾越刑法第51條第5款及刑事訴訟法第370條
    所定之法律外部性界限，且無明顯濫用裁量權而有違反公平
    、比例及罪刑相當原則等法律內部性界限之情形。
二、抗告意旨雖謂：伊本件所犯加重詐欺取財、行使偽造私文書
    及偽造有價證券等罪之性質相近，均係以施用詐術之手法牟
    取不法利益，於合併定其應執行之刑時，倘予以累加處罰，
    不唯矯治之邊際效應遞減，且責任非難之重複程度較高，故
    應從輕酌定應執行刑，乃原審未斟酌上情，所酌定之前揭應
    執行刑，實屬偏重，非但不利於伊之刑後更生，亦與刑罰應
    以教化受刑人為目的之理念相悖，爰請另酌定較輕之應執行
    刑云云。然原審綜合審酌抗告人所犯數罪所反映出之人格特
    性、刑罰暨定應執行刑之規範目的、所犯各罪間之關聯性及
    所侵害之法益與整體非難評價等面向，對於抗告人所犯上述
    應予併罰之罪刑，於法律拘束之外部性及內部性界限內，依
    限制加重原則，裁定其應執行之刑為有期徒刑11年，已本於
    恤刑理念給予適度之刑罰折扣，堪認與法律授予裁量權之目
    的無違，亦無明顯違反公平、比例及罪刑相當原則之情形。
    抗告意旨並未指摘原裁定究有何違法或不當之情形，徒以上
    揭泛詞爭執原裁定酌定之應執行刑過重，並請求重新酌定較
    輕之應執行刑云云，顯係對原審量刑職權之適法行使任意指
    摘，揆諸上揭規定及說明，其抗告為無理由，應予駁回。
據上論結，應依刑事訴訟法第412條，裁定如主文。
中    華    民    國   111    年    4     月    14    日
                  刑事第一庭審判長法  官  郭  毓  洲  
                                  法  官  林  英  志  
                                  法  官  林  靜  芬  
                                  法  官  周  盈  文  
                                  法  官  蔡  憲  德  
本件正本證明與原本無異
                                  書記官
中    華    民    國   111    年    4     月    15    日